【裁判字號】    95,上更(一),300
【裁判日期】    950822
【裁判案由】    毒品危害防制條例
【裁判全文】
臺灣高等法院臺南分院刑事判決     95年度上更(一)字第300號
上  訴  人
即  被  告  甲○○
指定辯護人  本院公設辯護人  丁○○
上列上訴人因毒品危害防制條例案件，不服臺灣臺南地方法院94
年度訴字第612號中華民國94年12月27日第一審判決（起訴案號
：臺灣臺南地方法院檢察署93年度營偵字第875號），提起上訴
，判決後經最高法院第一次發回更審，本院判決如下：
    主  文
原判決撤銷。
甲○○連續販賣第一級毒品，處有期徒刑拾貳年；販賣第一級毒
品所得新臺幣柒萬元，沒收之，如全部或一部不能沒收時，以其
財產抵償之。
    事  實
一、甲○○綽號「山豬」、「號呆」（台語），於民國九十三年
    間因施用毒品，經送觀察勒戒，因無繼續施用傾向，由檢察
    官予以不起訴處分在案。甲○○明知海洛因為毒品危害防制
    條例列管之第一級毒品，竟基於意圖營利販賣第一級毒品海
    洛因之概括犯意，以其所使用之行動電話0000000000號對外
    聯絡，分別於下列之時間、地點，連續販賣毒品海洛因予林
    嘉鴻、吳玖誠非法施用：
（一）林嘉鴻自九十二年十一月初起至九十三年二月間，約每隔
      三日即撥打甲○○行動電話0000000000號向甲○○購買第
      一級毒品海洛因，以每包新臺幣（下同）一千元、每次一
      包，每隔約三日一次，甲○○則將海洛因分別攜至臺南縣
      柳營鄉柳營火車站前、臺南縣新營市新民國小門口、臺南
      縣新營市○○路上某「7-11超商」等處交付，期間為約三
      月，每月以十次計，共計三十次。
（二）吳玖誠自九十二年十一月中旬起至九十三年三月二十二日
      止，約每隔三日即撥打甲○○之行動電話0000000000號，
      向甲○○購買第一級毒品海洛因，以每包一千元至三千元
      不等代價，向甲○○購買毒品海因，由甲○○將海洛因分
      別攜至臺中市○○路麗晶賓館、臺中王田交流道旁之某間
      汽車旅館、臺南縣新營市溫沙堡汽車旅館、溫沙堡汽車旅
      館附近麥當勞停車場、臺南縣新營市省道旁之福懋加油站
      、臺南縣柳營鄉姓名年籍不詳、綽號「阿陸仔」成年男子
      住處等地點交付，期間約四個月，每月以十次計，共計四
      十次。
二、嗣經警分別於九十三年二月二十九日查獲林嘉鴻施用第一級
    毒品海洛因、及同年四月二日查獲吳玖誠施用第一級毒品海
    洛因，林嘉鴻、吳玖誠均向警供稱所施用之毒品海洛因是向
    甲○○所購買，而經警循線查獲。
三、案經臺南縣警察局新營分局報請臺灣臺南地方法院檢察署檢
    察官偵查後起訴。
    理  由
壹：證據能力方面：
一、按訊問被告，應全程連續錄音；必要時，並應全程連續錄影
    。但有急迫情況且經記明筆錄者，不在此限。筆錄內所載之
    被告陳述與錄音或錄影之內容不符者，除有前項但書情形外
    ，其不符之部分，不得作為證據。刑事訴訟法第一百條之一
    第一項、第二項定有明文。查本案被告及辯護意旨以被告於
    警察訊問之際，經警察向被告表示，如不坦承，會叫看守所
    之主管對其不利，被告受有不當脅迫，且警員自九十三年七
    月十五日上午十一時十七分許進入看守所，下午三時二十一
    分許離開，偵訊被告時間為當日十二時三十一分許起至下午
    二時五十分許，時間顯然過長，足認被告警訊筆錄顯然欠缺
    任意性，無證據能力云云。惟查臺南縣警察局新營分局警員
    林文奇、李海及柯振孟三人於九十三年七月十五日上午十一
    時十七分進入臺灣臺南看守所，下午三時二十一分離開，於
    當日上午十二時三十一分起至下午二時五十分許，訊問被告
    甲○○之過程，臺灣臺南看守所並指派一名戒護人員全程在
    場，由管理員葉文華負責值勤，當日林文奇等三人共計訊問
    包括甲○○在內等四人等情節，有臺灣臺南看守所九十四年
    七月十四日南所文戒字第0940003382號函及十月二十日南所
    亭戒字第0940005346號函及臺灣臺南看守所收容人受其他機
    關公務偵訊訪談登記簿各一紙在卷可資佐證（見原審卷第25
    -26、30-32頁）。揆諸當日林文奇、李海及柯振孟三名警員
    ，共計訊問四名在看守所人犯，且需製作筆錄，於臺南看守
    所內雖停留約近四小時，應屬合理範圍；再者，原審法院於
    九十四年十月二十八日勘驗被告上開在看守所之警詢錄音帶
    之結果，警詢錄音帶之內容確實與警詢筆錄所載相同，被告
    與司法警察對答流暢，且均全程錄音，有勘驗筆錄一紙在卷
    可憑（見原審卷第43-50頁）。是以，綜合警員製作警詢筆
    錄之時間尚屬合理範圍，且警詢筆錄均與臺灣臺南地方法院
    勘驗錄音帶之結果相同，並無不符之處，足認製作被告警詢
    筆錄之過程，並無被告及辯護意旨所指摘欠缺任意性之情節
    ，本院認被告於警詢中之陳述，有證據能力，先予敘明。
二、次按被告以外之人於審判外之言詞或書面陳述，除法律有規
    定者外，不得作為證據。刑事訴訟法第一百五十九條第一項
    定有明文。查證人林嘉鴻、湯明光、吳玖誠於警詢所為之供
    述，均係被告以外之人於審判外之陳述，揆諸前開規定，應
    無證據能力。
三、再按證人、鑑定人依法應具結而未具結者，其證言或鑑定意
    見，不得作為證據。刑事訴訟法第一百五十八條之三亦有明
    文。查證人吳玖誠於九十四年三月三日經檢察官詢問時之陳
    述，雖於訊問筆錄內載明朗讀結文後具結等情，然遍查該卷
    ，並無證人吳玖誠結文，自無從認定證人吳玖誠於檢察官訊
    問時，有依刑事訴訟法為具結，從而，證人吳玖誠於檢察官
    偵訊時所為之陳述，亦無證據能力。
四、被告以外之人於偵查中向檢察官所為之陳述，除顯有不可信
    之情況者外，得為證據。刑事訴訟法第一百五十九條之一第
    二項定有明文。查本件證人林嘉鴻於九十三年九月九日（見
    偵查卷第24頁）於檢察官偵查中所為之證述，業經具結在案
    ，且係職司犯罪偵查之檢察官依正當法律程序進行訊問，並
    全程錄音，證人係在自由意識陳述之狀態下陳述，顯無不可
    信之情況，自得作為證據。
貳、實體方面：
一、訊據上訴人即被告甲○○固不否認行動電話0000000000號為
    其所使用，認識吳玖誠、林嘉鴻等人，及販賣第一級毒品海
    洛因予林嘉鴻之事實，惟矢口否認有何販賣第一級毒品海洛
    因予吳玖誠之犯行，辯稱：警詢中遭製作筆錄警察恐嚇若未
    承認，看守所內之主管會讓其好看，警詢筆錄並不實在，亦
    未販賣毒品海洛因予其他人，吳玖誠是向女友乙○○購買毒
    品云云。
二、本院查：
（一）證人林嘉鴻於九十三年九月九日檢察官偵查中具結證稱：
      「號呆」叫甲○○，是販賣毒品海洛因予其之人，「號呆
      」他的電話是0000000000號，警方在九十三年二月二十九
      日製作筆錄前，其曾向被告購買過三次，之後又買過十幾
      次，大部分約在新營市交易，每次都買一千元一小包等語
      （見偵查卷第24-26頁）；於原審審理時，亦具結證稱：
      其曾向甲○○購買第一級毒品海洛因，交付地點在柳營火
      車站前、臺南縣新營市新民國小門口、臺南縣新營市「張
      明順」友人住處及新營市○○路某間加油站旁的7－11超
      商，前後向甲○○購買約三至四個月，每次金額至少都會
      買一千元，也買過二千元，仍以買一千元居多，有時二、
      三天買一次，有時隔天買等語 (見原審卷第160頁)。又證
      人林嘉鴻於九十三年一月二十日經警查獲時採尿送驗，尿
      液呈嗎啡陽性反應，有臺南縣警察局新營分局採取尿液名
      冊及臺南縣衛生局尿液檢驗成績書各一紙可證（見偵查卷
      第60-62頁），復因自九十三年一月初某日起至同年四月
      二十二日止，連續施用第一級毒品海洛因案件，經本院以
      九十三年度上訴字第六四０號刑事判決，判處有期徒刑一
      年確定在案，亦有判決書一紙在卷可資佐證 (見原審卷第
      104-109頁)。本院審酌證人林嘉鴻於檢察官偵查中及原審
      審理時，就其向被告購買毒品之聯絡方式、交易時間、地
      點、價錢及交易方式，清楚陳述購買毒品之細節，且陳述
      向被告購買毒品海洛因期間亦與其施用毒品海洛因之期間
      相符，足認其證詞具有相當之可信性，足堪採信。而被告
      甲○○於原審審理時，亦自白確有販賣毒品海洛因予證人
      林嘉鴻之事實（見原審卷第165頁），核與證人林嘉鴻所
      證述之情節相符，則被告確有販賣海洛因予證人林嘉鴻之
      事實，應可認定。此外，雖證人林嘉鴻上開所證被告販賣
      毒品之次數因時間久遠而稍有出入，但本院以證人林嘉鴻
      於法院陳述時，已具體明確指出販賣地點、並進而推算出
      販賣次數，認以證人林嘉鴻於原審之證述為認定事實之依
      據，並依罪證有疑，以有利於被告之原則，依證人林嘉鴻
      於原審陳述內容作最有利於被告之認定，而認被告係販賣
      毒品海洛因予證人林嘉鴻期間達三個月，每隔三日以一千
      元之代價販賣一包予證人林嘉鴻，共計三十次。
（二）證人吳玖誠於原審審理時具結證稱：其自九十二年十月間
      起，即開始施用毒品海洛因，自九十二年十一月起至九十
      三年三月止，向「山豬」購買海洛因，庭上之被告即「山
      豬」，是其購買毒品海洛因之人，買毒品都是打電話給「
      山豬」，有時是「山豬」女友接電話，但都是「山豬」交
      付毒品，有時每天買，有時隔二、三天買，有時買二千元
      ，有時買三千元，那段期間，都住在臺中及臺南縣新營市
      汽車旅館，向「山豬」購買毒品地點在臺中市○○路麗晶
      賓館、新營市溫沙堡汽車旅館、甲○○所租新營市不知名
      賓館，其餘地點都在路邊，有時在溫沙堡附近麥當勞停車
      場、新營市省道旁福懋加油站、臺中王田交流道旁之某間
      汽車旅館、臺中縣大里市大里橋橋頭、臺南縣柳營鄉姓名
      不詳綽號「阿陸仔」家中交易，通常交易海洛因時，「山
      豬」會以名片型電子磅秤，秤所需重量，裝在分裝袋後交
      貨，在路邊交易時，因為趕時間，沒有當面秤就直接交貨
      ；其前後向「山豬」購買毒品時間約四、五個月之久，每
      次金額均是一千、二千或三千元，其中又以三千元次數最
      多，因為其當時因涉犯強盜罪、竊盜罪，為避警追緝而常
      在臺南縣新營市、臺南縣柳營鄉及臺中縣市一帶居住，以
      致購買毒品之地點會遍及臺南縣及臺中縣市等語（參見原
      審卷第155-156頁）。又證人吳玖誠於九十三年四月一日
      經警查獲時採尿送驗，尿液呈嗎啡陽性反應，有臺南縣警
      察局新營分局採取尿液名冊及臺南縣衛生局尿液檢驗成績
      書各一紙可證（見偵查卷第56、58頁）；復因涉搶奪罪、
      強盜罪，分別經臺灣臺南地方法院檢察署於九十一年十二
      月九日、九十二年二月二十四日發佈通緝、臺灣臺中地方
      法院檢察署於九十三年三月二十九日發佈通緝，亦有證人
      吳玖誠臺灣高等法院被告前案紀錄表一份（見原審卷第90
      -95頁）。本院審酌證人吳玖誠於原審審理時，當庭指認
      被告即是販售毒品海洛因之人，並就其向被告購買毒品之
      聯絡方式、交易時間、地點、價錢及交易方式，清楚陳述
      購買毒品之細節，且陳述向被告購買毒品海洛因期間亦與
      其施用毒品海洛因之期間相符，且因其本身因另涉他案，
      為躲避司法警察緝獲，致其與被告為毒品海洛因交易地點
      範圍遍及臺南縣、臺中縣市之特殊原因，足認其證詞具有
      相當之可信性，足堪採信，被告確有販賣海洛因予證人吳
      玖誠之事實，應可認定。雖證人吳玖誠上開所證被告販賣
      毒品之次數因時間久遠而稍有出入，本院本於罪證有疑，
      作最有利於被告之認定原則，而認被告係販賣毒品海洛因
      予吳玖誠期間達四個月，每隔三日販賣一次，每次一包，
      一包一千元，共計販賣四十次。
（三）又查被告所使用之電話號碼確為0000000000號，業經被告
      自承在卷（見原審卷第17、19頁），雖被告事後否認該電
      話為其使用，改稱是女友乙○○所使用云云。惟本院參酌
      前述證人林嘉鴻、吳玖誠證述內容，均證稱係以前開電話
      號碼與被告聯絡，有時雖有女子接聽電話，惟均是被告親
      自交付毒品等情節，互核相符，再審酌被告自承認識前述
      證人林嘉鴻、吳玖誠，證人林嘉鴻、吳玖誠亦無設詞誣陷
      被告之必要，渠等證詞均可採信，足認被告確有購入第一
      級毒品再予以計量分裝，分別販賣予證人林嘉鴻、吳玖誠
      等人，並藉以營利，要屬明確。
（四）雖被告否認犯行，嗣並推諉稱係其女友乙○○在販賣，其
      僅曾替乙○○拿毒品給林嘉鴻三次，有向林嘉鴻收錢交予
      乙○○云云。但經本院依被告所稱乙○○之年籍查乙○○
      之全國前案資料，乙○○除於民國八十七年間曾因違反麻
      醉藥品管理條例被法院判刑五月外，以後即無再有任何前
      科資料（見本院卷更字卷第37頁）。被告於本院上訴審審
      理中並曾聲請傳喚其女友乙○○到庭做證，惟經本院前審
      於九十五年三月一日及三月二十二日分別傳喚證人乙○○
      到庭，惟傳票送達時均未能會晤本人，亦無受領文書之同
      居人及受僱人簽收，而寄存送達，但證人乙○○仍未到庭
      ，被告於本院更審審理時已陳明捨棄傳喚證人乙○○ (見
      本院更字卷第86頁)，本院審酌證人林嘉鴻、吳玖誠已明
      確證述被告確有販賣毒品海洛因予其二人，被告亦承認有
      交付毒品予林嘉鴻並向其收錢等情，亦無再傳訊證人乙○
      ○之必要，併此敘明。
（五）按近年來政府為杜絕毒品之氾濫，對於查緝施用及販賣毒
      品之工作，無不嚴加執行，設若無利可圖，衡情一般持有
      毒品之人當無輕易將所持有之毒品轉讓他人而甘冒於再次
      向他人購買時，而有被查獲移送法辦之危險之理，足證被
      告販賣毒品海洛因顯有圖利之意圖，應堪認定。綜上，被
      告前揭所辯，均顯屬事後圖卸之詞，委無足採。本件事證
      已臻明確，被告有意圖營利，販賣第一級毒品之概括犯意
      ，以每次一千元之代價各販賣第一級毒品予證人林嘉鴻期
      間達三個月，每隔三日以一千元之代價販賣一包予證人林
      嘉鴻，共計三十次；販賣第一級毒品海洛因予吳玖誠期間
      達四個月，每隔三日販賣一次，每次一包，一包一千元，
      共計販賣四十次；以上合計販毒所得共計七萬元。
四、按海洛因係屬毒品危害防制條例第二條第二項第一款所規定
    之第一級毒品。又按被告行為後，刑法第五十六條連續犯之
    規定，業於九十四年二月二日修正公布刪除，並於九十五年
    七月一日施行，則被告之犯行，因行為後刑法業已刪除連續
    犯之規定，此刪除雖非犯罪構成要件之變更，但顯已影響行
    為人刑罰之法律效果，自屬法律有變更，依刑法第二條第一
    項規定，比較新、舊法結果，仍應適用較有利於被告之行為
    時法律即舊法論以連續犯（最高法院九十五年第八次刑事庭
    會議決議參照）。核被告甲○○所為，係犯毒品危害防制條
    例第四條第一項之販賣第一級毒品罪。其自販入第一級毒品
    海洛因後而持有毒品及其後之持有，屬於行為之繼續，其販
    賣前後之持有之低度行為，即應為販賣之高度行為所吸收，
    不另論罪。又被告先後多次販賣第一級毒品海洛因之犯行，
    時間緊接，而係構成要件相同之罪名，顯係基於一個概括犯
    意反覆實施，應依連續犯以一罪論，其中法定刑為死刑、無
    期徒刑部分，不得加重其刑，至法定刑罰金部分則依法加重
    其刑。
五、原審以被告甲○○上開犯行明確因予論罪科刑，固非無見。
    惟查：(一)新刑法於九十五年七月一日施行，修正前刑法第五
    十六條已刪除，原審未及依新刑法第二條第一項予以比較適
    用，逕適用修正前刑法第五十六條論處，即有未當。(二)被告
    係先後販賣毒品予林嘉鴻、吳玖誠二人，全部所得為七萬元
    ，但原判決竟認為先後販賣毒品予林嘉鴻、吳玖誠、丙○○
    三人，全部所得係八萬元，容有未洽。(三)後述不另為無罪判
    決諭知中，關於丙○○部分之事實（詳後述），原審未能詳
    加調查審酌，遽認被告有此部分犯行，亦有未洽。(四)被告販
    賣第一級毒品所得僅七萬元，並非毒品大盤商，依法定最低
    刑度應判處無期徒刑而應終身監禁，客觀上足以引起一般人
    同情，顯可憫恕，即使處以法定最低刑之無期徒刑，仍嫌過
    重，應屬「情輕法重」，有悖罪刑相當原則，原判決就此疏
    未對被告利益考量，依刑法第五十九條予以減輕其刑，容有
    未洽。被告上訴意旨否認犯罪，雖不足採，然原判決既有可
    議，自屬無可維持，應由本院依法將原判決撤銷改判，以期
    適法。爰審酌被告明知海洛因對人體之危害甚大，竟為圖私
    利而販賣毒品，足以使購買施用者導致精神障礙、性格異常
    ，甚至造成生命危險之生理成癮性及心理依賴性，戕害國民
    身心健康，惡性非輕，但本案販毒所得僅七萬元，被告於犯
    罪後承認部分犯行之態度等一切情狀，量處有期徒刑十二年
    。按被告行為後，刑法第六十五條第二項規定，業於九十四
    年二月二日修正，並於九十五年七月一日施行，修正後為「
    無期徒刑減輕者，為二十年以下十五年以上有期徒刑」，修
    正前為「無期徒刑減輕者，為七年以上有期徒刑」，依刑法
    第二條第一項規定，比較新、舊法結果，以應適用修正前之
    規定較有利於被告，爰依行為時法律即修正前刑法六十五條
    第二項規定，將無期徒刑減輕為有期徒刑十二年。又被告販
    賣毒品海洛因所得金額合計七萬元，應依毒品危害防制條例
    第十九條第一項之規定諭知沒收，如全部或一部不能沒收時
    ，以其財產抵償之。另被告用以聯絡之0000000000號行動電
    話，並未扣案，非違禁物，亦非專供犯罪所用之物，爰不另
    行宣告沒收，併此敘明。
參、不另為無罪諭知部分：
一、公訴意旨另以被告甲○○基於販賣第一級毒品之概括犯意，
    於(一)自九十一年十月中旬起，至九十三年三月中旬止，撥打
    甲○○行動電話0000000000號，購買第一級毒品海洛因，一
    次一包一千元，分別在臺南縣柳營鄉代天院前、柳營鄉鳳和
    國中旁之統一超商前、臺南縣新營市○○路新民國小旁，販
    賣毒品海洛因予丙○○，共計一、二十次。(二)自九十三年一
    月中旬起至三月下旬某日止，在臺南縣新營市全買大賣場、
    新營醫院及新民國小等處，以每包一千元至二千元之代價，
    連續販賣第一級毒品海洛因予湯明光數次。而認被告上開部
    分亦涉有違反毒品危害防制條例第四條第一項之罪嫌云云。
二、按犯罪事實應依證據認定之，無證據不得認定犯罪事實，刑
    事訴訟法第一百五十四條第二項定有明文，故事實之認定，
    應憑證據，如未能發現相當證據，或證據不足以證明，自不
    能以推測或擬制之方法，以為裁判基礎。而認定不利於被告
    之事實，須依積極證據，茍積極之證據不足為不利於被告事
    實之認定時，即應為有利於被告之認定，更不必有何有利之
    證據。最高法院著有三十年上字第八一六號判例甚明。且刑
    事訴訟上證明之資料，無論其為直接或間接證據，均須達於
    通常一般之人均不致有所懷疑，而得確信其為真實之程度，
    始得據為有罪之認定，若其關於被告是否犯罪之證明未能達
    此程度，而有合理懷疑之存在，致使無從形成有罪之確信，
    根據「罪證有疑，利於被告」之證據法則，即不得遽為不利
    被告之認定，亦有最高法院七十六年度台上字第四九八六號
    判例可稽。又檢察官就被告犯罪事實，應負舉證責任，並指
    出證明之方法。刑事訴訟法第一百六十一條第一項亦定有明
    文。因此被告並無自證無罪之義務，此乃無罪推定之原則。
    是以何項卷證資料有利於被告或不利於被告，應由擔任公訴
    角色之檢察官盡其舉證之義務，此乃上開法條規定公訴人於
    刑事訴訟程序進行中應盡之法定義務。故最高法院著有九十
    二年台上字第一二八號判例，闡明「刑事訴訟法第一百六十
    一條已於民國九十一年二月八日修正公布，其第一項規定：
    檢察官就被告犯罪事實，應負舉證責任，並指出證明之方法
    。因此，檢察官對於起訴之犯罪事實，應負提出證據及說服
    之實質舉證責任。倘其所提出之證據，不足為被告有罪之積
    極證明，或其指出證明之方法，無從說服法院以形成被告有
    罪之心證，基於無罪推定之原則，自應為被告無罪判決之諭
    知」之意旨甚明。
三、公訴人認被告涉有此部分之罪嫌，無非是以證人湯明光於警
    詢、丙○○於偵查中之供述為憑。訊據被告堅決否認有何販
    賣第一級毒品海洛因予湯明光、丙○○之犯行等語。
四、本院查：
    (一)證人湯明光於警詢之供述，依刑事訴訴訟法第一百五十九
      條第一項規定並無證據能力，已如前述，自不得以之為被
      告不利認定之依據。
    (二)次查，證人湯明光於原審審理時，具結證稱：其有見過被
      告甲○○，但不熟，從未向被告買過毒品，每次均與丙○
      ○一起合資購買毒品，由丙○○出面向人購買毒品，至於
      丙○○向何人買則不過問，於警詢中並未供稱向被告購買
      毒品，是警察告知丙○○供出毒品是向一位綽號「山豬」
      之男子購買，其始稱應該是吧等語（見原審94年12月13日
      審判筆錄），本院揆諸證人湯明光證稱內容，並不足以證
      明被告確有販賣第一級毒品海洛因予湯明光之事實，且無
      其他積極證據足以證明被告確有販賣毒品海洛因予證人湯
      明光之犯行。
    (三)證人丙○○固於檢察官偵查中具結證稱：其自九十一年十
      月中旬開始施用毒品海洛因，最後一次是在九十三年三月
      十八日，海洛因均是向綽號「山豬」之男子購買，「山豬
      」是甲○○，自九十一年十月中旬開始施用時就向「山豬
      」購買，前後約購買過一、二十次，至少十次以上，交易
      地點不固定，都在臺南縣新營市○○路新民國小旁、臺南
      縣柳營鄉代天院前、柳營鄉鳳和國中旁之統一超商等處，
      都是用公共電話打「山豬」行動電話0000000000號聯絡等
      語（見偵查卷第43頁至第45頁）。但當時檢察官訊問證人
      丙○○時，並未一併提訊被告或通知辯護人到場以行詰問
      權詰問證人丙○○，而維護被告權益，此即為最高法院本
      次撤銷發回理由之一，其證據即難遽採。經本院更審時傳
      訊證人丙○○到庭，其結證稱：「我認識甲○○，在被逮
      捕時已認識一年多，我們是朋友關係，我都叫他『俊宏』
      ，『山豬』是否甲○○，我不曉得。沒有向甲○○買毒品
      海洛因」等語 (見本院更字卷第84-85頁)，證人丙○○既
      於本院詰證稱未向被告購買毒品海洛因，則自屬不能證明
      被告有販賣第一級毒品予丙○○之事實。
    (四)綜上，此部分公訴人所舉事證，尚有合理之懷疑存在，此
      外，復查無其他確切證據足資證明被告有此部分犯行，故
      被告此部分之犯行尚屬不能證明，本應為無罪之諭知。原
      審未能詳加調查審酌，僅憑證人丙○○單一有瑕疵之指述
      ，遽認被告有此部分犯行，容有未洽。惟公訴人認此部分
      (指販賣第一級毒品予湯明光、丙○○部分)與被告上開科
      刑部分具有連續犯關係，為裁判上一罪，爰不另為無罪之
      諭知。
據上論斷，依刑事訴訟法第三百六十九條第一項前段、第三百六
十四條、第二百九十九條第一項前段、毒品危害防制條例第四條
第一項、第十九條第一項，刑法第十一條前段、第二條第一項前
段、第五十九條，修正前刑法第五十六條、第六十五條第二項，
判決如主文。
本案經檢察官江守權到庭執行職務。
中    華    民    國    95    年    8     月    22    日
                  刑事第一庭    審判長法  官  黃崑宗
                                      法  官  田平安
                                      法  官  王明宏
以上正本證明與原本無異。
如不服本判決，應於收受本判決後十日內向本院提出上訴書狀。
其未敘述上訴理由者並得於提起上訴後十日內向本院補提理由書
狀（均須按他造當事人之人數附繕本）「切勿逕送上級法院」。
                                      書記官  黃全忠
中    華    民    國    95    年    8     月    23    日
附錄法條：
毒品危害防制條例第四條第一項：
製造、運輸、販賣第一級毒品者，處死刑或無期徒刑；處無期徒
刑者，得併科新台幣一千萬元以下罰金。


司法院資訊處製作；財團法人民間司法改革基金會備份。
